臺灣高等法院臺中分院刑事判決　　　　　　　　　　九十一年度上易字第四一四號
　　上　訴　人
　　即　被　告　乙○○
右列上訴人因竊盜案件，不服台灣台中地方法院中華民國九十一年一月二十八日第一
審判決（民國九十年度易字第二三九九號；起訴案號：台灣台中地方法院檢察署九十
年度偵字第八五四九號），提起上訴，本院判決如左：
    主  文
上訴駁回。
    事實及理由
一、本案經本院審理結果，認第一審判決認事用法及量刑均無不當，應予維持，並引
    用第一審判決書記載之事實、證據及理由（如附件）。
二、上訴人即被告乙○○（以下簡稱被告）於本院未提出其他有利之證據，僅否認有
    竊佔公有土地之行為而指摘原判決不當，惟查，原審依據證人即到場執行取締勤
    務之警員劉福利之證詞，並有卷附現場照片十四幀、現場概況圖、員警丈量被告
    佔用公有人行道面積之職務報告書及臺中市警察局舉發違反道路交通管理事件通
    知單等附卷可資佐證，且經原審會同被告、警員劉福利及臺中市中山地政事務所
    測量人員一同到現場指界、勘驗，其結果亦認被告所經營之世音寄車行，有竊佔
    國有、市有土地，有勘驗筆錄及複丈成果圖在卷可稽，另有偵查卷所附之現場照
    片機車上均貼有世音寄車行之寄車條，因而據以認定被告有竊佔犯行，核無不當
    ，被告之上訴為無理由，應予駁回。
據上論斷，應依刑事訴訟法第三百六十八條、第三百七十三條，判決如主文。
本案經檢察官甲○○到庭執行職務。
中      華      民      國      九十一   年       五      月    二十二  日
                                  臺灣高等法院臺中分院刑事第七庭
                                        審判長法  官  林  榮  龍
                                              法  官  黃  日  隆
                                              法  官  江  錫  麟
右正本證明與原本無異。
不得上訴。
                                              書記官  陳  振  海
中      華      民      國      九十一   年       五      月    二十三  日
                                                                        Ｒ
附件：
臺灣臺中地方法院刑事判決              九十年度易字第二三九九號
    公  訴  人  臺灣臺中地方法院檢察署檢察官
    被      告  乙○○  男四十三歲（民國○○○年○月○○日生）業寄車行
                        身分證統一編號：Ｚ000000000號
                        住臺中市○區○○里○○街一二二號
右列被告因竊佔案件，經檢察官聲請簡易判決處刑（九十年度偵字第八五四九號），
本院臺中簡易庭認不得以簡易判決處刑，簽移由普通庭依通常程序審理（九十年度中
簡字第一二七七號），本院判決如左：
    主  文
乙○○意圖為自己不法之利益，而竊佔他人之不動產，處有期徒刑月，如易科罰金
，以佰元折算壹日。
    事  實
一、乙○○係世音寄車行負責人，明知位在臺中市○區○○里○○街一０一號、一二
    二號、一二四號前之人行道及道路，或為中華民國或為臺中市政府管有之國有、
    市有公用之公有土地，管理機關分別為財政部國有財產局及臺中市政府，未經許
    可不得佔用。詎乙○○為經營上開寄車行供前來之不特定機車騎士寄車牟利，竟
    意圖為自己不法之利益，未經財政部國有財產局、臺中市政府同意或授權，即自
    民國九十年一月初某日起（係在九十年一月十二日前），擅自在上址新民街一０
    一號、一二二號、一二四號前之人行道上及道路旁，搭設活動鋁架帆布（即遮雨
    棚收費部分）及佔用土地，共計竊佔國有、市有土地面積為零點零一五九公頃
    （土地座落分別為臺中市○區○○段九九一地號屬中華民國所有之Ｂ空地部分竊
    佔面積為零點零零零八頃、Ｃ活動鋁架帆布部分竊佔面積為零點零零零九公頃、
    臺中市○區○○段九九一之一地號屬中華民國所有之Ｅ空地部分竊佔面積為零點
    零零一九公頃、Ｆ活動鋁架帆布部分竊佔面積為零點零零二零公頃、臺中市○區
    ○○段一零零三地號屬臺中市政府所有之Ｈ空地部分竊佔面積為零點零零三九公
    頃、臺中市○區○○段四小段四九地號屬中華民國所有之Ｊ空地部分竊佔面積為
    零點零零六四公頃，詳如附件所示之複丈成果圖），作為經營寄車行供顧客停放
    機車所用。
二、案經臺中市警察局第三分局報請臺灣臺中地方法院檢察署檢察官偵查後聲請以簡
    易判決處刑。
    理  由
一、訊據被告乙○○對於右揭時、地經營世音寄車行，並提供位在臺中市○區○○里
    ○○街一０一號、一二二號、一二四號前之人行道及道路供顧客停放機車收費之
    事實固不否認，惟矢口否認有何竊佔國有土地之犯行，辯稱：伊僅是從九十年一
    月初起，在其自家門口前從事寄放機車，並沒竊佔國有土地，且事後伊也沒有再
    從事此行為了云云。然查：右揭事實，業據證人即到場執行取締勤務之警員劉福
    利於本院審理時到庭結證屬實，並有現場照片十四幀、現場概況圖、員警丈量被
    告佔用公有人行道面積之職務報告書及臺中市警察局舉發違反道路交通管理事件
    通知單等附卷可資佐證，且經本院會同被告、警員劉福利及臺中市中山地政事務
    所測量人員於九十年十二月七日上午十時許一同到現場指界（當時被告對指界位
    置亦無意見）、勘驗，其結果亦認被告所經營之世音寄車行，共計竊佔國有、市
    有土地面積為零點零一五九公頃（土地座落分別為臺中市○區○○段九九一地號
    屬中華民國所有之Ｂ空地部分竊佔面積為零點零零零八頃、Ｃ活動鋁架帆布部分
    竊佔面積為零點零零零九公頃、臺中市○區○○段九九一之一地號屬中華民國所
    有之Ｅ空地部分竊佔面積為零點零零一九公頃、Ｆ活動鋁架帆布部分竊佔面積為
    零點零零二零公頃、臺中市○區○○段一零零三地號屬臺中市政府所有之Ｈ空地
    部分竊佔面積為零點零零三九公頃、臺中市○區○○段四小段四九地號屬中華民
國所有之Ｊ空地部分竊佔面積為零點零零六四公頃），此有勘驗筆錄及臺中市中
    山地政事務所九十年十二月二十七日九十中山地所二字第一八六四八號函所附之
    複丈成果圖在卷可稽。另被告於所竊佔之人行道及道路旁以收費之方式供不特定
    之騎士寄放機車（詳見偵卷所附之現場照片機車上均貼有世音寄車行之寄車條）
    ，且每月平均營業額為新臺幣（下同）約七萬元（詳見偵卷第四頁背面），足見
    被告有為自己不法利益之意圖甚明，是以被告上開所辯顯均係事後圖卸刑責之詞
    ，要無足採，本件事證明確，被告犯行洵堪認定。
二、按刑法第三百二十條第二項之竊佔罪，為即成犯，於其竊佔行為完成時犯罪即成
    立，以後之繼續竊佔乃狀態之繼續，而非行為之繼續，又因所竊佔者為他人之不
    動產，衹是非法獲取其利益，其已否辦理登記，與犯罪行為之完成無關（最高法
    院六十六年度臺上字第三一一八號判例意旨參照）。故核被告所為，係犯刑法第
    三百二十條第二項之竊佔罪。爰審酌被告之平日素行、犯罪之動機、目的僅為圖
    一時之私利、手段尚屬平和、所生危害及犯罪後未能坦認犯行等一切情狀，量處
    如主文所示之刑，並諭知易科罰金之折算標準（按本件被告行為後，刑法第四十
    一條業於九十年一月十日修正公布，同年月十二日生效，修正後刑法第四十一條
    第一項前段規定「犯最重本刑為五年以下有期徒刑以下之刑之罪，而受六個月以
    下有期徒刑或拘役之宣告，因身體、教育、職業或家庭之關係或其他正當事由，
    執行顯有困難者，得以一元以上三元以下折算一日，易科罰金。」，與修正前刑
    法第四十一條規定「犯最重本刑為三年以下有期徒刑以下之刑之罪，而受六月以
    下有期徒刑或拘役之宣告，因身體、教育、職業或家庭之關係，執行顯有困難者
    ，得以一元以上三元以下折算一日，易科罰金。」不同。比較新舊法結果，以新
    法較有利於行為人，故依刑法第二條第一項前段規定，本件自應適用裁判時之法
    律即修正後刑法第四十一條第一項前段之規定，被告乙○○即得諭知易科罰金之
    折算標準，併此敘明），以示懲儆。
據上論斷，應依刑事訴訟法第四百五十二條、第二百九十九條第一項前段，刑法第二
條第一項前段、第三百二十條第二項、第一項、修正後刑法第四十一條第一項前段，
罰金罰鍰提高標準條例第一條前段、第二條，判決如主文。
本案經檢察官高永棟到庭執行職務。
中      華      民      國      九十一      年    一    月    二十八    日
                                臺灣臺中地方法院刑事第六庭
                                    法  官  許  旭  聖
右正本證明與原本無異。
如不服本判決，應於判決送達後十日內向本院提出上訴狀，上訴於
臺灣高等法院臺中分院（須附繕本）。
                                    書記官
中      華      民      國      九十一      年    一    月    二十八    日
附錄本案論罪法條全文：
刑法第三百二十條
意圖為自己或第三人不法之所有，而竊取他人之動產者，為竊盜罪，處五年以下有期
徒刑、拘役或五百元以下罰金。
意圖為自己或第三人不法之利益，而竊佔他人之不動產者，依前項之規定處斷。
前二項之未遂犯罰之。
